【裁判字號】    97,抗,38
【裁判日期】    970324
【裁判案由】    確定執行費用
【裁判全文】
臺灣高等法院臺南分院民事裁定  97年度抗字第38號
抗  告  人  甲○○
相  對  人  乙○○
上列當事人間請求確定執行費用事件，抗告人不服中華民國96年
11月30日臺灣臺南地方法院所為96年度執聲字第13號裁定，提起
抗告，本院裁定如下：
    主  文
抗告駁回。
抗告程序費用由抗告人負擔。
    理  由
一、按法院未於訴訟費用之裁判確定其費用額者，第一審受訴法
    院於該裁判有執行力後，應依聲請以裁定確定之。聲請確定
    訴訟費用額者，應提出費用計算書、交付他造之計算書繕本
    或影本及釋明費用額之證書。依第1 項確定之訴訟費用額，
    應於裁定送達之翌日起，加給按法定利率計算之利息，民事
    訴訟法第91條定有明文。次按強制執行之必要費用，由債務
    人負擔；又按債權人因執行而支出之費用，得求償於債務人
    者，得準用民事訴訟法第91條之規定，向執行法院聲請確定
    其數額。亦為強制執行法第28條第1項前段、第29條第1項所
    明定。
二、經查本件相對人與抗告人間原審95 年度執字第56446號請求
    返還土地房屋強制執行事件，依執行名義，係命抗告人應為
    一定行為而不為，因抗告人拒不履行，原審遂命相對人代為
    預納相關執行費用後，於民國（下同）96年8月24日、96年9
    月27日先後強制執行完畢，業經終結在案。揆諸首揭規定，
    相對人因此支出之執行費用，自得求償於抗告人。而相對人
    所主張第一次執行時支出之開換鎖費新臺幣（下同）1, 500
    元、運費13,000元，第二次執行時支出之運費10,500元、吊
    車費及清潔費47,000元，合計支出72,000元，既有其提出之
    收據存卷足稽，並經調閱原審執行卷查核屬實，且均屬強制
    執行之必要費用，抗告人自應給付相對人該執行費用額。原
    審為此確定執行費用額為72,000元，及自裁定送達翌日起至
    清償日止，按週年利率5％ 計算之利息，經核認事用法並無
    不合。抗告人抗告意旨，雖略以相對人所支出之上揭費用，
    並非全屬執行之必要費用，且第一次強制執行時並未由相對
    人僱用之工人搬運物品，應僅開鎖部分屬執行之必要費用，
    另第二次強制執行時，因抗告人先前已自行搬離物品，逕由
    法院點交予相對人管領，相對人並未支出與強制執行有關之
    必要費用，況相對人所提出之收據，復未載明係因本件強制
    執行所支出之費用，且宗立起重工程行所開立之收據，筆跡
    不同，並有未書立日期或日期與執行日期不符情事，顯見各
    該收據有偽造之可能等由，指摘原裁定不當。惟經核所調閱
    之系爭強制執行案卷，其中第一次執行筆錄已明載：法官當
    場諭知解除抗告人一樓之占有，並當場由相對人、抗告人共
    同派遣搬運工人搬運床組等傢俱，並囑相對人更換門鎖等語
    ；另第二次執行筆錄亦明載：到現場抗告人仍未主動履行遷
    讓，執行標的物現場遺留木作傢具雜物，抗告代理人當場表
    示現場遺留物均為廢棄物，願任由相對人處理丟棄等語，不
    惟有各該筆錄在卷足稽，並有執行前後之現場照片可資比對
    。且觀諸各該現場照片，對照證人即宗立起重工程行負責人
    丙○○在本院證稱：系爭該工程行所開立之收據，均係其所
    開立，相對人有請其工程行派員去從事本件搬遷工作，均有
    收受相對人所付之費用，三張收據第一張未押日期是用寄的
    ，因不知用途故未寫日期，另二張收據係現場開立故有押日
    期，該三張收據所載金額，均係清運東西之必要費用且確實
    有清運等語，顯見上揭兩次執行程序所支出之72,000元，均
    確屬執行之必要費用，不容抗告人飾詞否認。從而抗告人之
    抗告為無理由，應予駁回。
三、據上論結，本件抗告為無理由，應依強制執行法笫30 條之1
    ，民事訴訟法第495 條之1第1項、第449條第1項、第95條、
    第78條裁定如主文。
中    華    民    國    97    年    3    月     24    日
                  民事第四庭   審判長法  官   王惠一
                                     法  官   蘇重信
                                     法  官   林永茂
上為正本係照原本作成。
如不服本裁定，僅得於收受本裁定正本送達後10日內以適用法規
顯有錯誤為理由，向本院提出再抗告狀（須附繕本）依法應繳納
抗告費新台幣1 千元，並委任律師為訴訟代理人，經本院許可後
始可再抗告於最高法院。
中    華    民    國    97    年    3     月    24    日
                                      書記官  謝素嬿
【附記】
民事訴訟法第495 條之1第2項準用同法第466條之1第1、2項規定
：
(1)對於第二審判決上訴，上訴人應委任律師為訴訟代理人。但上
  訴人或其法定代理人具有律師資格者，不在此限。
(2)上訴人之配偶、三親等內之血親、二親等內之姻親，或上訴人
  為法人、中央或地方機關時，其所屬專任人員具有律師資格並
  經法院認為適當者，亦得為第三審訴訟代理人。
民事訴訟法第466條之2：
  上訴人無資力委任訴訟代理人者，得依訴訟救助之規定，聲請
  第三審法院為之選任律師為其訴訟代理人。


司法院資訊處製作；財團法人民間司法改革基金會備份。
